【裁判字號】    99,上易,1338
【裁判日期】    991208
【裁判案由】    詐欺等
【裁判全文】
臺灣高等法院臺中分院刑事判決        99年度上易字第1338號
上  訴  人  臺灣臺中地方法院檢察署檢察官
上  訴  人
即  被  告  孫志杰
選任辯護人  盧永盛  律師
被      告  洪振雄
            黃致翔
上列上訴人等因被告等詐欺等案件，不服臺灣臺中地方法院99年
度易字第547號中華民國99年8月31日第一審判決（起訴案號：臺
灣臺中地方法院檢察署98年度偵字第28915號），提起上訴，本
院判決如下：
    主  文
原判決關於：I被告洪振雄就附表二編號(二)故買贓物無罪；II被
告孫志杰就附表三編號(二)故買贓物無罪及定執行刑部分均撤銷。
洪振雄故買贓物，處有期徒刑肆月，如易科罰金，以新台幣壹仟
元折算壹日。
孫志杰故買贓物，累犯，處有期徒刑陸月，如易科罰金，以新台
幣壹仟元折算壹日。
其他上訴均駁回。
第三項被告孫志杰故買贓物部分及被訴詐欺得利有罪部分，應執
行有期徒刑拾月，如易科罰金，以新台幣壹仟元折算壹日。
    犯罪事實
一、附表一所示之行動電話，分別係不詳行為人，於附表一所示
    時間、地點，假冒不知情之附表一所示之人之名義，檢附附
    表一所示之人遺失、被騙或被影印之國民身份證、健保卡影
    本，填寫申請書，並在申請書上偽簽附表一所示之人姓名，
    向附表一所示之電信公司申租附表一所示之行動電話門號，
    使附表一所示之電信公司陷於錯誤，核發附表一所示門號行
    動電話SIM卡，足生損害於附表一所示之人及電信公司，是
    附表一所示之行動電話門號應屬犯罪所得之贓物。
二、緣孫志杰（前於民國97年間因賭博案件，經原審法院臺中簡
    易庭以97年度中簡字第77號簡易判決判處有期徒刑4月確定
    ，嗣於97年9月18日易科罰金執行完畢）從事職棒簽賭之犯
    罪行為，為隱匿與同夥為該不法行為之聯絡，而有使用多支
    行動電話門號SIM卡之需求，乃於98年3月底某日，向經營「
    洪震通訊行」（址設臺中市○村路○段128號）之洪振雄表示
    要購買以他人名義申請開通之行動電話門號SIM卡。洪振雄
    遂於98年3月27日向「通天地時尚通信館」，以每支門號新
    臺幣（下同）2千元之代價，購入他人冒用林秀枝名義向中
    華電信股份有限公司（下稱中華電信公司）申租之門號0000
    000000號預付卡SIM卡1枚，及冒用林秀枝名義向台灣大哥大
    股份有限公司（下稱台灣大哥大公司）申租之門號00000000
    00號預付卡SIM卡1枚後，於同日在其經營之上址洪震通訊行
    內，以每支門號2千元之代價，出售予孫志杰（因上開門號
    均屬預付卡性質，無積極證據證明洪振雄、孫志杰2人有贓
    物認識而為無罪諭知，詳後述），孫志杰除將其中門號0000
    000000號SIM卡交付友人無贓物認識之黃致翔使用外，並將
    門號0000 000000號SIM卡留供己用（黃致翔就此部分涉犯之
    贓物等犯嫌，另諭知無罪，詳後述）。
三、詎孫志杰因上開門號不敷使用，欲再購入以他人名義申租開
    通之門號SIM卡，俾供其取得不依契約繳交行動電話通話費
    之財產上利益，乃基於詐欺得利及故買贓物之犯意，於98年
    4月初向洪振雄表示要另購買以他人名義申租開通之行動電
    話門號SIM卡，洪振雄復另行基於故買贓物之犯意，又於98
    年4月10日向「通天地通信時尚館」，以每支門號2千元之代
    價，購入他人冒用孔梅英名義向遠傳電信股份有限公司（下
    稱遠傳電信公司）所有之門號0000000000號SI M卡1枚，及
    他人冒用郭張惠娥名義向台灣大哥大公司申租之門號000000
    0000號SIM卡1枚後，於同日在其經營之洪震通信行內，以每
    支行動電話門號SIM卡2千元之代價，將上開2支門號出售予
    有贓物認識之孫志杰，經孫志杰取回該門號後，因上開2支
    門號均為月租型門號，需每月繳付通話費，孫志杰乃分別為
    下列犯行：
  (一)先於98年4月11日起至同年月16日下午6時43分16秒止之期間
    內，將上開門號0000000000號SIM卡先後插入自己使用之序
    號000000000000000號手機及序號000000000000000號手機內
    ，供己撥打及收發簡訊俾聯絡友人使用，致台灣大哥大公司
    誤以為該期間內之所有電信使用行為，均為被冒名申租人郭
    張惠娥本人所撥打，陷於錯誤，而予提供電信服務，嗣因孫
    志杰積欠通話費250元未繳納，致台灣大哥大公司受有損失
    ，孫志杰則因此獲得財產上之不法利益。
  (二)另於98年4月16日晚上11時36分57秒起至同年月26日下午3時
    26分10秒止之期間內，將上開門號0000000000號SIM卡插入
    自己使用之序號000000000000000號手機內，供己撥打及收
    發簡訊俾聯絡友人使用，致遠傳電信公司誤以為該期間內之
    所有電信使用行為，均為被冒名申租人孔梅英本人所撥打，
    陷於錯誤，而予以提供電信服務，嗣因孫志杰自98年4月10
    日起購入上開SIM卡供己使用後，積欠通話費共2,368元未繳
    納，致遠傳電信公司受有損失，孫志杰則因此獲得財產上之
    不法利益。
四、案經郭張惠娥、遠傳電信公司、台灣大哥大公司訴由內政部
    警政署電信警察隊第三中隊報請臺灣臺中地方法院檢察署檢
    察官偵查起訴。
    理    由
壹、按被告以外之人（包括證人、鑑定人、告訴人、被害人及共
    同被告等）於審判外之陳述雖不符刑事訴訟法第159條之1至
    之4等4條之規定，而經當事人於審判程序同意作為證據，法
    院審酌該言詞陳述或書面陳述作成時之情況，認為適當者，
    亦得為證據；當事人、代理人或辯護人於法院調查證據時，
    知有刑事訴訟法第159條第1項不得為證據之情形，而未於言
    詞辯論終結前聲明異議者，視為有前項之同意，同法第159
    條之5定有明文。立法意旨在於傳聞證據未經當事人之反對
    詰問予以核實，原則上先予排除。惟若當事人已放棄反對詰
    問權，於審判程序中表明同意該等傳聞證據可作為證據；或
    於言詞辯論終結前未聲明異議，基於尊重當事人對傳聞證據
    之處分權，及證據資料愈豐富，愈有助於真實發見之理念，
    且強化言詞辯論主義，使訴訟程序得以順暢進行，上開傳聞
    證據亦均具有證據能力。本案被告等人及選任辯護人、公訴
    人於本院審理程序時就本院引用之下列證據，均未加爭執，
    且本院審酌證據作成之形式，均無瑕疵、與待證事實具有關
    聯性等情況，認為適當，且無不法取得之情形，應認得為證
    據。揆諸前開說明，就本案所引用之供述、書面證據均得採
    為本案證據，合先敘明。
貳、有罪部分
一、訊據被告洪振雄、孫志杰對分別購買附表二、三所示行動電
    話門號SIM卡，被告孫志杰除將其中1支門號SIM卡交付被告
    黃致翔使用，其餘門號SIM卡均供己使用之事實坦承不諱，
    惟均矢口否認有何故買贓物及詐欺得利犯行，被告洪振雄辯
    稱：其向通天地通訊行買來的行動電話門號SIM卡都是未開
    封的，不知是他人冒名申辦的門號SIM卡，其買到該門號SIM
    卡後先後出售給孫志杰，不知是贓物，並未拿來使用云云。
    被告孫志杰辯稱：I被告孫志杰向洪振雄購買上開門號，係
    因其經營職棒簽賭，為躲避警方查緝，非為詐欺得利。II被
    告孫志杰向洪振雄購買之門號，一部分為預付卡，一部分為
    月租型式，倘為預付卡則屬免月租費、免保證金，只要在門
    號有效期間內持續儲值補充即得永久使用；倘為月租型式，
    則當然是以每一個月寄發帳單作為通話費的繳款依據，本件
    被告孫志杰使用0000-000000僅短短的九天即遭斷訊，根本
    無從知悉手機門號繳款訊息及帳單為何；此九天之通話費用
    僅須250元，被告既願以7500元購買三支門號，加上手機150
    00元，何須去詐欺臺灣大哥大僅250元之利益。III另0000-00
    0000門號係被告孫志杰拿給同案被告黃致翔使用，被告孫志
    杰不可能在同一時間以0000-000000號撥打0000-000000門號
    ，如此豈不陷於左手打右手之矛盾？再者，倘若被告孫志杰
    真有詐取電信公司以獲取利益，其大可在相洪振雄購買門號
    時即指定要購買月租型門號，並於取得門號後在短時間內即
    大量撥打電話，絕非如原判於所認定僅為詐取250元及2368
    元之利益？試想，被告既要用以職棒簽賭，何須詐取電信公
    司總金額不超過新台幣3000元？此顯有違經驗及論理法則云
    云。
二、本院查：
  (一)附表一編號(一)(二)所示之門號0000-000000號SIM卡，係由姓名
    年籍不詳之人於98年2月14日冒用被害人孔梅英名義申租，
    屬預付卡性質，惟於申辦後迄同年月17日均未啟用，且於同
    年月15日即經不詳姓名人，冒用孔梅英名義攜至遠傳電信公
    司另行申租使用，並改為月租型門號；附表一編號(三)、(四)所
    示之門號0000-000000號及0000-000000號SIM卡乃係由姓名
    年籍不詳之人於98年3月27日冒用被害人林秀枝名義申辦，
    性質上屬預付卡門號；而附表一編號(五)所示之門號0000-000
    000號SIM卡亦是由姓名年籍不詳之人於98年4月5日冒用被害
    人郭張惠娥名義申辦，係屬月租型門號等情，業據孔梅英、
    林秀枝、郭張惠娥分別於警詢時指訴明確；就被害人孔梅英
    部分，且據遠傳電信公司代理人凌瀚於警詢筆錄中指訴在卷
    ，並有臺灣大哥大公司預付卡申請書、遠傳電信公司行動電
    話/第三代行動電話服務申請書、遠傳電信號碼可攜帶服務
    申請書各一份附卷可稽（以上見警卷第45、47-48頁）。就
    被害人林秀枝部分，並有中華電信股份有限公司台中營運處
    3G影音行動電話業務申請書及臺灣大哥大預付卡申請書各一
    份附卷可參；就被害人郭張惠娥部分，則有臺灣大哥大公司
    行動通信網路業務服務申請書一份在卷可憑（詳見警卷第45
    -82頁），是上開四支門號SIM卡乃既非經本人同意所申辦，
    而係不詳姓名人冒名所為，而為犯罪所得之物，性質上即屬
    贓物。
  (二)上開四個門號分別有以預付卡型式申辦而成，亦有以月租型
    式申辦而成，已見前述。查：預付卡型式之SIM卡特點在於
    免月租費、免保證金、免綁約，只要在有效期間內持續以儲
    值卡補充儲值，即可永久使用該門號，亦即此種產品之通話
    費用採預付性質，故通話費用會由該門號已儲值之通話金額
    扣除，倘若該門號內所含儲值金額不足扣除，則會限制該門
    號之通話直到持有人再次儲值足夠之金額，是使用此種型式
    的SIM卡，並不會使電信公司遭受通話費之損失等情，此有
    中華電信股份有限公司台中營運處99年4月15日台中服字第0
    990000125號函及臺灣大哥大股份有限公司99年6月3日法大
    字第099049301號函在卷可參。使用預付卡型式之SIM卡，既
    然不會造成電信公司之通話費損失，自難論以持有人詐得電
    信公司之通話費利益。月租型式之SIM卡既以月租為名，自
    然是以每個月的通話量作為繳費之依據，申登人即為繳費之
    義務人，是電信公司自以SIM卡之申登人作為催繳通話費用
    的對象，而原則上申登人通常亦為使用人，惟依現存一般社
    會常態，不乏有父母為子女申辦SIM卡、本人將名義出借他
    人用以申辦SIM卡等情，造成申登人與使用人不一的狀態，
    然此種狀態的發生，實乃因電信公司對申辦人年齡的限制、
    申辦門號數量的限制等規定所造成，然只要申登人如實繳交
    通話費用，不致造成電信公司的損失。縱使申登人未如實繳
    交通話費用，至多與電信公司間產生民事債權債務關係，不
    會產生刑事責任；然倘若SIM卡之使用人在使用之初，即欲
    使用他人已開通之月租型SIM卡，藉由以他人為申登人名義
    下所開通之SIM卡，以躲避電信公司追繳通話費用，使電信
    公司誤以為使用人即申登人之情況下而提供電信服務，即有
    構成刑法詐欺得利之可能，非僅係民事糾紛。雖於現代社會
    使用行動電話門號中，月租型門號固不乏有門號申租人將所
    申辦之門號SIM卡出售之情形，惟此出售行為，不論係自行
    出售或委託通訊行代售，抑或是由通訊行向門號申登人買斷
    後出售，均應為過戶之程序，即必須使電信公司知悉該門號
    最終名義人，方能向該門號之名義人索取通話費用，以保障
    交易之次序，此為一般經驗法則。
  (三)被告孫志杰雖辯稱，被告僅以新台幣7,500元向被告洪振雄
    購買3支門號，另1支乃係由被告洪振雄補發等云。然查：被
    告孫志杰先後於98年3月27日、同年4月10日以每支門號2000
    元之代價，向同案被告洪振雄購入如附表三所示之4支門號S
    IM卡乙節，業據證人洪振雄到庭證述明確，核與被告孫志杰
    於98年8月5日第二次警詢中供稱：如附表三所示4支門號SIM
    卡係以每個門號2000元之代價向洪振雄購得等語相符。雖被
    告孫志杰嗣於偵查中改稱：其好像是以每支門號2000多元向
    洪振雄購買，3支手機門號約7,500元左右，伊知道這是開通
    號之紅包云云，及其於原審審理中供稱：3月底伊以7,500元
    向洪振雄購買3支門號，其中1支用了6、7天後就斷訊了，洪
    振雄於4月初再補1支門號SIM卡給其云云。然而，同案被告
    洪振雄係受被告孫志杰之託，始向通天地通信時尚館購買業
    經開通之門號SIM卡乙節，此經證人洪振雄證述在卷，被告
    孫志杰亦為相同陳述。本院審酌證人洪振雄購入上開4支門
    號SIM卡後轉售被告孫志杰之行為，既係受被告孫志杰之託
    而為，縱證人洪振雄不欲從中賺取差價，衡情亦應以原先購
    入之每支2000千元（4支門號合計8000元）之價格出售予被
    告孫志杰，才不會形成售價低於購入價格，以致於出現不敷
    成本之情形，始符常情，則證人洪振雄豈有可能會以每支2,
    500元之價格出售其中3支門號SIM卡給被告孫志杰後，又無
    償交付另1支門號SIM卡給被告孫志杰使用之理。且門號0000
    -000000號係自98年3月27日開始使用，迄同年月30日止均係
    插入序號000000000000000號手機使用；門號0000-000000號
    係同案被告黃致翔自98年3月28日開始使用至同年7月17日為
    止；門號0000-000000號係被告孫志杰自98年4月10日購入後
    開始使用至同年月26日為止；門號0000-000000號係冒名申
    辦之人於98年4月5日申辦後，由被告孫志杰自同年月11日起
    開始使用等情，此有上開4支門號之雙向通聯紀錄、門號申
    租合約書等證據在卷可佐，由此可徵證人洪振雄歷次所證：
    係分別於98年3月27日、98年4月10日購入上開4支門號SIM卡
    後，於購入同日以每支門號2000元之價格出售給被告孫志杰
    等情，應非子虛烏有，由此益徵被告孫志杰於98年8月5日第
    二次警詢中所述關於其購買如上開4支門號SIM卡之時間、地
    點、金額等情，為真實可採，至其嗣於偵查中及法院審理所
    為上開供述及辯護意旨狀所載內容，顯實有違常情，要與事
    實未合，本院不予採信。
  (四)依下列證據，足認被告洪振雄、孫志杰分別於附表二、三編
    號(二)所為門號0000000000號、0000000000號之買賣時，知悉
    該門號係屬贓物：
  (1)附表一編號(二)所示0000000000號，於98年2月17日開通後，
    至同年9月24日永久停機時，該門號於98年2月27日帳單金額
    為381元，同年3月27日帳單金額為1180元、同年4月27日帳
    單金額為1188元、同年5月27日帳單金額為1180元、同年6月
    27日帳單金額為9000元，足見該門號自98年2月17日由臺灣
    大哥大預付卡之形式轉換成遠傳電信月租型門號之形式後，
    每個月均有撥打使用之紀錄等情，有遠傳電信99年4月27日
    遠傳（企營）字第09910402667號函示在卷可稽。是以被告
    洪振雄、孫志杰所辯該門號取得時係全新未拆封使用過，樣
    式是小張晶片卡附連在大張卡片上之大卡形式，顯不足採信
    。
  (2)被告洪振雄經營「洪震通訊行」，被告孫志杰亦曾從事通訊
    行業務等情，業據被告洪振雄供明在卷，彼二人對於上開買
    進已開通門號之來源係他人犯罪所得之贓物，較之一般人顯
    有更高之認識，然於分別購買上開門號時，均未見其有辦理
    過戶的動作，顯與一般交易型態有違，足見其等均明知該2
    支SIM卡來源不明。
  (3)被告洪振雄於選任辯護人於原審行準備程序時亦稱：「被告
    洪振雄對故買贓物罪的部分承認，但是否認具有詐欺得利的
    行為，因為洪振雄買入門號當天就出售給孫志杰，洪振雄本
    身並沒有使用到各該門號，而每支門號出售給孫志杰的價格
    是2000元並沒有賺取差價，請求就故買贓物部分從輕量刑，
    並考量給予緩刑，至於詐欺得利部分請判處無罪。」等語。
  (五)依下列證據，足認被告孫志杰就附表三編號(二)所示門號確有
    詐取通話費犯行：
  (1)被告孫志杰於98年4月10日向被告洪振雄購入如附表三編號
    (二)所示2支門號SIM卡。其中門號0000000000號SIM卡積欠之
    通話為250元等情，業據告訴代理人即台灣大哥大公司職員
    華皇傑於警詢、偵查中指述明確（見警卷第22至24頁、98年
    度偵字第28915號卷第25至26頁），並有台灣大哥大股份有
    限公司99年6月3日法大字09949301號函所附基本資料查詢、
    財產損失清單、行動通信網路業務服務申請書、申請人證件
    影本各1份（見原審審理卷）可佐，足認被害人郭張惠娥遭
    人冒名向台灣大哥大公司申租上開門號0000000000號SIM卡
    後，該門號SIM卡遭他人使用未繳費，台灣大哥大公司因而
    受有上開通信費250元之損失。又，上開門號0000000000號
    自98年4月11日開始使用後，係先後插入被告孫志杰所有之
    序號000000000000000號手機及序號000000000000000號手機
    內，供其撥打及收發簡訊俾聯絡友人乙節，亦據被告孫志杰
    陳述在卷，並經證人即孫志杰之弟孫志維於警詢中供稱：00
    000000000000號手機係孫志杰於98年5月初送給伊使用之物
    等語明確，被告孫志杰對此亦不爭執。參以上開門號於98年
    4月11日之發話及收發簡訊之基地台位置係在「臺中市○○
    區○○街85號」，該基地台涵蓋範圍包括同案被告黃致翔斯
    時居住之大有街靠近漢口街之住處；及該門號自98年4月14
    日至16日之17通收發簡訊紀錄、13通發話紀錄及7通受話紀
    錄中，基地台位置均在「臺中市○區○○路1段105號12樓頂
    」，該基地台涵蓋範圍包括被告孫志杰居住之臺中市○區○
    ○○路靠近中興街之住處乙節，有上開門號之雙向通聯紀錄
    及台灣大哥大於99年8月4日傳真函覆之基地台涵蓋範圍圖2
    份在卷（見警卷第78至79、82頁及原審審理卷）可佐。足見
    被告孫志杰就該250元之通話費未繳納之部分，自屬受有財
    產上之利益，至為灼然。
  (2)被告孫志杰於98年4月10日所購買之另1支門號0000000000號
    SIM卡為他人冒用被害人孔梅英名義，於99年2月14日向台灣
    大哥大公司租用後，迄同年月17日因未啟用而過期，斯時該
    SIM卡為預付卡性質乙節，有台灣大哥大股份有限公司99年6
    月3日法大字099049301號函暨基本資料查詢1份在卷（見本
    院審理卷）可參。而該冒用孔梅英名義申租上開門號SIM卡
    使用之人，早於98年2月15日將上開門號攜至遠傳電信公司
    ，改為申租月租型門號，自98年2月17日開通使用乙節，此
    據告訴代理人凌瀚於警詢中指訴在卷，並有台灣大哥大公司
    預付卡申請書（見警卷第45頁）、遠傳電信公司行動電話/
    第三代行動電話服務申請書、行動電話號碼可攜服務申請書
    （以上見警卷第47、48頁），及遠傳電信公司99年4月27日
    遠傳（企管）字第09910402667號函暨繳費清單損失清單1份
    (見原審審理卷)在卷可參。從而，該門號0000000000號未繳
    通話費而受有損失者，實為遠傳電信無疑。觀諸門號000000
    0000號SIM卡自證人洪振雄於98年4月10日出售予被告孫志杰
    後之雙向通聯紀錄可知，自98年4月17日起至同年月26日止
    之期間內，該門號SIM卡係插入序號000000000000000號手機
    內使用乙節，又該門號於上開期間內之多次通話及收發簡訊
    之基地台位置，係集中在「臺中市○區○○里○鄰○○○路
    137號9樓」、「臺中市○區○○路1段105號」，此為被告孫
    志杰居住之臺中市○○○路128號住處附近，業有上開基地
    台範圍圖可佐（見警卷第49至54頁）；而上開序號00000000
    0000000號手機為被告孫志杰所有乙節，亦經本院認定如前
    ，由是足認門號0000000000號於上開期間之通話紀錄均為被
    告孫志杰所為，被告孫志杰就其購入上開門號使用後之通話
    費未繳納之部分，自屬受有財產上之利益無疑。至被告孫志
    杰辯稱：其未使用0000000000號，該門號係交給黃致翔使用
    云云，要屬無據，不足採信。
  (3)依上所述，門號0000000000號、0000000000號SIM卡既均為
    被告孫志杰購入後供己使用之物，本院審酌被告孫志杰自始
    至終均不否認係要購買以他人名義所申請的門號供己使用，
    雖其供稱：如果收到通知繳費的簡訊，其再去門市補單繳費
    ，帳單是寄到申請門號的人那裡，不如寄到其那裏；如果使
    用門號一段時間，就會換手機，如果門號用了6、7天被停掉
    ，其就會換手機云云。然查，上開門號申請合約書內填載之
    帳單寄送處所，既非被告孫志杰之住所，倘其未予按期繳費
    ，遠傳電信公司、台灣大哥大公司等電信公司根本不知持用
    該門號之真正使用人姓名、年籍，自無從找尋被告孫志杰之
    所在，而予催告繳費，縱上揭電信公司確有以寄發簡訊之方
    式通知持用該門號之人繳費，倘被告孫志杰不予理會，渠等
    仍舊求償無門，其財產上之損失乃無從填補，顯見被告孫志
    杰所使用之詐術即係以非自己名義申租之門號SIM卡作為通
    話及收發簡訊使用，致各該提供電信服務之遠傳電信公司、
    台灣大哥大公司誤以為是各門號申租人本人使用門號，陷於
    錯誤，而提供電信服務予被告孫志杰，至堪認定。是依被告
    孫志杰使用上開詐術購買以他人名義申租之門號SIM卡供己
    使用之目的，及參諸被告孫志杰在98年7月19日為警查獲本
    案之前，未曾主動繳納上開門號通話費之事實可知，被告孫
    志杰所辯：會依簡訊通知主動繳費云云，要屬事後卸責之詞
    ，不足採信。由此足認被告孫志杰在取得門號0000000000、
    0000000000號SIM卡使用之初，確實均存有意圖為自己不法
    利益之故意甚明。至被告孫志杰另辯稱：其目的係為了經營
    職棒簽賭，為避免被查緝而購買上開門號，伊不會為了區區
    250元及2368元之通話費，而花費2萬餘元購買行動電話及門
    號云云，然就事理而言，被告孫志杰雖志在經營職棒簽賭，
    然其為達成上開掩人耳目之方法行為，既符合詐欺得利罪之
    構成要件且為其主觀上所認識，是此部分之辯解，亦難採納
    。被告孫志杰使用門號0000000000號未繳納之250元通話費
    ，及其使用門號0000000000號號未繳納之通話費2,368元（
    計算式：3,548元-98年3月份之通話費1, 180元＝2,368元）
    ，各為被告孫志杰使用上開門號後以上揭詐術詐得之不法利
    益甚明。至公訴意旨就門號0000000000號之部分，漏載其被
    害人為遠傳電信公司，及漏載被告孫志杰詐得之財產上不法
    利益為2,368元之部分，要與上開被告孫志杰所為犯行之認
    定無礙，爰由本院逕予補充認定之。是被告孫志杰上開所辯
    ，要屬事後卸責之詞，不足採信，本案事證明確，其就上開
    2門號所犯詐欺得利犯行，均堪認定，均應依法論科。
三、核被告洪振雄所為係犯刑法第349條第2項之故買贓物罪。孫
    志杰所為，係犯刑法第349條第2項之故買贓物罪及第339條
    第2項之詐欺得利罪。被告洪振雄（附表二編號(二)）、孫志
    杰（附表三編號(二)）上開故買贓物行為，同時買受之門號雖
    係分屬不同電信公司，然被告等2人既係分別以一行為為之
    ，應屬想像競合犯，而依一罪論斷。至被告孫志杰先後使用
    門號0000-000000、0000-000000號SIM卡後，未繳納通話費
    而涉犯之2次詐欺得利罪間，因被害電信公司不同，犯罪個
    別，行為互殊，顯係基於各別犯意為之，應予分論併罰。被
    告孫志杰前曾受上揭事實欄一所載罪刑宣告及刑之執行完畢
    乙節，有臺灣高等法院被告前案紀錄表在卷可參，其於徒刑
    之執行完畢後，五年以內故意再犯本案有期徒刑以上之罪，
    各為累犯，各應依刑法第47條第1項規定加重其刑。就被告
    孫志杰詐欺取財部分，原審因而適用刑事訴訟法第299條第1
    項前段，刑法第339條第2項、第47條第1項、第41條第1項前
    段等規定，並審酌被告孫志杰犯上開詐欺得利罪之動機及目
    的係為使用以他人名義申辦之行動電話門號供己撥打及收發
    簡訊俾聯絡友人使用，以逃避電信公司對其索償電信費用，
    而取得財產上之不法利益，致台灣大哥大公司、遠傳電信公
    司分別受有損失，被告孫志杰取得上述財產上不法利益之金
    額高低，併斟酌被告孫志杰之智識程度為高職畢業，家庭經
    濟狀況為小康、素行，及其犯罪後之態度等一切情狀，分別
    量處如原審判決主文第一項前段所示之刑及諭知易科罰金之
    折算標準，其認事用法核無違誤，量刑亦稱妥適，被告孫志
    杰上訴，否認此部分犯行，為無理由，應予駁回。另就被告
    洪振雄、孫志杰所為上開故買贓物部分，原審不察，而為無
    罪之諭知，應有未洽，檢察官上訴，指摘此部分判決不當為
    有理由，應撤銷改判。爰審酌上情，被告等2人之犯罪動機
    、目的、手段、所生之危害及犯罪後否認犯行之態度等一切
    情狀，分別判處如主文第二、三項所示之刑，被告孫志杰並
    與前揭上訴駁回部分，定其執行刑，並均諭知易科罰金之折
    算標準。
參、無罪部分：
一、公訴意旨另以：
  (一)被告洪振雄明知附表二編號(一)所示門號係他人犯罪所得之贓
    物，基於故買贓物犯意，分別於附表二編號(一)所示時間、地
    點，以附表二編號(一)所示之價金，向賴崑成購買附表二編號
    (一)所示行動電話門號SIM卡。被告洪振雄另基於詐欺得利犯
    意，分別以附表一編號(五)之行動電話門號及0000000000號SI
    M卡接續撥打電話予他人，從中分別詐得遠傳電信公司通話
    費3,548元；台灣大哥大公司通話費4,100元，因認被告洪振
    雄涉有刑法第349條第2項之故買贓物罪嫌及同法第339條第2
    項之詐欺得利罪嫌等語。
  (二)被告孫志杰亦基於故買贓物犯意，於附表三編號(一)所示時間
    、地點，以附表三編號(一)所示之價金，向同案被告洪振雄購
    買附表三編號(一)所示行動電話門號SIM卡，因認被告孫志杰
    就此部分涉有刑法第349條第2項之故買贓物罪嫌，及被告孫
    志杰購入附表三編號(一)所示門號0000000000、0000000000號
    SIM卡後，另基於詐欺得利之犯意，以上揭行動電話之SIM卡
    撥打電話使用，因而詐得台灣大哥大公司通話費4,100元，
    因認被告就此部分涉有刑法第339條第2項之詐欺得利罪嫌等
    語。
  (三)被告黃致翔明知同案被告孫志傑所購得上揭門號SIM卡，可
    能為來路不明之贓物，竟基於收受贓物之犯意，於98年3月2
    8日，在臺中市名人撞球場，收受孫志傑所交付之門號00000
    00000號SIM卡，並另基於詐欺得利之犯意，自98年3月28日
    起迄7月17日止，以上揭行動電話之SIM卡，撥打電話使用，
    因而詐得台灣大哥大公司通話費4,100元，因認被告黃致翔
    分別涉有刑法第349條第1項之收受贓物罪嫌及同法第339條
    第2項之詐欺得利罪嫌等語。
二、按犯罪事實應依證據認定之，無證據不得認定犯罪事實；不
    能證明被告犯罪者，應諭知無罪之判決，刑事訴訟法第154
    條第2項、第301條第1項分別定有明文。而事實之認定，應
    憑證據，如未能發現相當證據，或證據不足以證明，自不能
    以推測或擬制之方法，以為裁判基礎。再認定不利於被告之
    事實，須依積極證據，苟積極證據不足為不利於被告事實之
    認定時，即應為有利於被告之認定，更不必有何有利之證據
    。而認定犯罪事實所憑之證據，雖不以直接證據為限，間接
    證據亦包括在內；然而無論直接或間接證據，其為訴訟上之
    證明，須於通常一般之人均不致有所懷疑，而得確信其為真
    實之程度者，始得據為有罪之認定，倘其證明尚未達到此一
    程度，而有合理之懷疑存在，致無從為有罪之確信時，即應
    為無罪之判決（最高法院30年上字第816號、40年台上字第
    86號、76年台上字第4986號判例意旨參照）。又依刑事訴訟
    法第161條第1項之規定，檢察官就起訴之被告犯罪事實，應
    負提出證據及說服之實質舉證責任。倘其所提出之證據，不
    足為被告有罪之積極證明，或其指出證明之方法，無從說服
    法院以形成被告有罪之心證，基於無罪推定之原則，自應為
    被告無罪判決之諭知，最高法院92年台上字第128號判例意
    旨參照。再按，故買贓物罪，以知情故買為要件，最高法院
    83年度台上字第17號判決意旨參照。
三、依前所述，附表二、三編號(一)所示之0000000000、00000000
    00門號係以預付卡型式申辦而成。而預付卡型式之SIM卡特
    點在於免月租費、免保證金、免綁約，只要在有效期間內持
    續以儲值卡補充儲值，即可永久使用該門號，亦即此種產品
    之通話費用採預付性質，故通話費用會由該門號已儲值之通
    話金額扣除，倘若該門號內所含儲值金額不足扣除，則會限
    制該門號之通話直到持有人再次儲值足夠之金額，是使用此
    種型式的SIM卡，並不會使電信公司遭受通話費之損失等情
    ，此有中華電信股份有限公司台中營運處99年4月15日台中
    服字第0990000125號函及臺灣大哥大股份有限公司99年6月3
    日法大字第099049301號函在卷可參。使用預付卡型式之SIM
    卡，既然不會造成電信公司之通話費損失，自難論以持有人
    詐得電信公司之通話費利益。在交易模式上，預付卡型式的
    門號，因買受人倘未儲值該門號即不得使用，對於該門號的
    出賣人而言，並不會造成其財產上損失，對於電信公司亦不
    會造成通話費用的損失，是預付卡型式的門號在「出售」的
    情況下，不以過戶為常態。
四、就本案而言，被告洪振雄向通天地通信時尚館所購買及被告
    孫志杰向被告洪振雄所購買上開二門號SIM卡均為預付卡型
    式，且被告孫志杰將其中之0000000000門號交付被告黃致翔
    使用，依上開之說明，預付卡門號既不會造成電信公司之通
    話費損失，自難論以持有人詐得電信公司之通話費利益。再
    在交易模式上，預付卡型式的門號出售時，不以過戶為常態
    ，自亦難以上開門號未經過戶，遽以認定被告等3人分別成
    立故買贓物罪及詐欺得利罪。
五、又公訴意旨所指被告洪振雄另基於詐欺得利犯意，分別以附
    表一編號五之行動電話0000000000號、0000000000號之門號
    SIM卡接續撥打電話予他人，從中分別詐得遠傳電信公司通
    話費3,548元及台灣大哥大公司通話費4,100元云云。惟查：
  (一)門號0000000000號SIM卡係他人冒用被害人郭張惠娥名義申
    請乙節，業據被害人郭張惠娥於警詢中指述在卷。又上開2
    支門號均係該冒名申辦門號之人於98年4月5日持換貼他人照
    片之郭張惠娥身分證及全民健康保險卡影本，前往位於臺中
    縣潭子鄉○○路○段455號震旦電信潭子中山店辦理，帳單寄
    送地址為「臺中縣潭子鄉○○○路16之18號」乙節，此觀諸
    該2支門號之行動通信網路業服務申請書之記載即明，有上
    開2支門號之雙向通聯資料查詢、台灣大哥大行動通信網路
    業務服務申請書在卷可佐（見警卷第75至82頁），業經本院
    認定如前。然查，上開門號0000000000號SIM卡，經被告洪
    振雄於98年4月10日出售予同案被告孫志杰後，由孫志杰自
    98年4月11日起使用，業據本院認定如前。準此，被告洪振
    雄於98年4月10日購入上開門號後，本身並無使用該門號SIM
    卡之行為，亦堪認定，是以，該門號自98年4月11日起至同
    年月16日止由證人孫志杰使用所產生之通話費250元，實非
    被告洪振雄以詐術取得之利益，自不該當於刑法第339條第2
    項之犯罪構成要件，公訴意旨就此所指，尚有誤會，不足採
    信。
  (二)行動電話門號0000000000號SIM卡1枚，亦係他人冒用被害人
    郭張惠娥名義申請之物，此據被害人郭張惠娥於警詢中指述
    在卷。而上開門號係該冒名申辦門號之人於98年4月5日持換
    貼他人照片之郭張惠娥身分證及全民健康保險卡影本，前往
    位於上述震旦電信潭子中山店辦理，帳單寄送地址亦為「臺
    中縣潭子鄉○○○路16之18號」乙節，此觀諸門號之行動通
    信網路業服務申請書之記載即明，有該門號雙向通聯資料查
    詢、台灣大哥大公司行動通信網路業務服務申請書在卷可佐
    （見警卷第75至79頁），並經告訴代理人華皇傑於警詢、偵
    查中指稱：0000000000之申租人是郭張惠娥，0000000000號
    積欠費用是9,100元，違約金是5千元等語在卷（見警卷第22
    至24頁、98年度偵字第28915號卷第25至26頁），並有台灣
    大哥大公司99年6月3日法大字09949301號函所附基本資料查
    詢、財產損失清單、行動通信網路業務服務申請書、申請人
    證件影本各1份（見原審卷）可佐，足認被害人郭張惠娥遭
    人冒名向台灣大哥大公司申請上開門號0000000000號SIM卡
    後，該門號SIM卡遭他人使用未繳費，台灣大哥大公司因而
    受有上開通信費4,100元（9,100元-5,000元＝4,100元）之
    損失，固堪認定。
  (三)惟公訴意旨認定被告洪振雄向賴崑成購買之行動電話門號僅
    有上述門號0000000000、0000000000、0000000000、000000
    0000號4支，並未包含門號0000000000號在內，則被告洪振
    雄係於何時、何地、如何取得該門號0000000000號SIM卡乙
    節，均未見公訴意旨就此予以偵查認定，卷內亦無相關證據
    可佐，加以被告洪振雄歷次於警詢、偵查中及本院審理中，
    未曾述及其有向通天地通信行購入門號0000000000號SIM卡
    乙事，向被告洪振雄購買行動電話門號SIM卡之證人孫志杰
    亦未曾於警詢、偵查及原審、本院審理中述及任何關於伊向
    被告洪振雄購買門號0000000000號SIM卡之情，而觀諸門號
    0000000000號經人冒用郭張惠娥名義申辦後，亦僅有於98年
    4月11日起至同年月15日止之期間內，有發話、接聽及收發
    簡訊之通聯紀錄，該基地台位置集中在「臺中縣潭子鄉○○
    ○路64號12樓頂」及「臺中市○○區○○街85號」二處，應
    非屬被告洪振雄之住處及所經營之洪震通信行所在地之基地
    台範圍，而被告洪振雄又陳明未曾去過同案被告黃致翔斯時
    位於臺中市○○街之住處，是以，依上開門號申請書記載之
    帳單寄送地址，對照上開門號於98年4月11日啟用後之插入
    手機序號及基地台位置可知，該門號於甫申辦之際，係由該
    冒名申辦門號之人在上開帳單寄送地址交付被告孫志杰使用
    無訛。是以，本案並無證據證明該0000000000號門號SIM卡
    係由被告洪振雄購入後出售予證人孫志杰之物，公訴意旨指
    訴被告洪振雄有使用該門號SIM卡之行為云云，亦屬無據，
    不足採信。
  (4)綜此，經本院調查卷內證據結果，均無從認定門號00000000
    00、0000000000號SIM卡有經被告洪振雄持以使用撥打之事
    實存在，是本案並無積極證據證明被告洪振雄涉有詐欺得利
    之犯行。公訴意旨就此部分所舉證據，均難令本院形成被告
    洪振雄確切有罪之心證，自屬不能證明。
六、按為訴訟上證明之資料，須通常一般之人均不致於有所懷疑
    ，而得確信其為真實之程度者，始得據為有罪之認定。倘其
    證明尚未達於此一程度，而有合理性懷疑存在時，即不得遽
    認被告犯罪。又，刑事訴訟之被告依法並無自證無罪之義務
    ，若控罪所憑之積極證據，在生活經驗上尚不足以排除其他
    有利被告之合理推斷，致不足以證明犯罪事實時，仍不能因
    被告否認犯罪之辯解不成立，資為無視積極證據不足之理由
    ，通觀最高法院76年度台上字第4986號、30年上字第482號
    、30年上字第1831號等判例所持一貫見解，不難明瞭。綜上
    所述，就公訴意旨所指：I被告黃致翔被訴收受贓物、詐欺
    得利罪嫌；II被告孫志杰被訴附表三編號編號(一)所示門號之
    故買贓物及詐欺得利部分；III被告洪振雄被訴詐欺得利及附
    表二編號(一)所示門號被訴故買贓物罪嫌部分，本件公訴人所
    憑之證據，無論直接或間接證據，均尚未達於一般之人均可
    得確信，而無合理之懷疑存在之程度，本院亦查無其他確切
    証據，足以証明被告等確應負此部分本件罪責，被告等此部
    分之犯行尚屬不能証明。原審以不能證明被告等3人此部分
    犯罪，而依刑事訴訟法第301條第1項規定，諭知無罪之判決
    ，經核認事用法，並無不合，檢察官上訴意旨認應就被告等
    此部分犯嫌予以論罪科刑，而指摘原判決不當，經查為無理
    由，應予駁回。
肆、末查，觀諸門號0000000000號之雙向通聯紀錄，併對照門號
    0000000000號之雙向通聯紀錄結果，雖可查知門號00000000
    00號SIM卡於98年4月11日上午11時4分41秒起至同日上午11
    時7分7秒止之期間內，亦有插入被告孫志杰所有之序號0000
    00000000000號手機使用，嗣門號0000000000號SIM卡係於同
    日下午1時54分46秒開始插入上開序號000000000000000號手
    機後，由被告孫志杰自行使用撥打之事實，此有上開門號00
    00000000號之雙向通聯紀錄1份附卷可參（見警卷第82頁）
    。而觀諸上開門號0000000000號於98年4月11日下午1時52分
    46秒之通話紀錄，可知使用該門號之人係將門號SIM卡置換
    於序號000000000000000號手機內使用，並於斯時撥打105查
    詢外縣市電話之查號台號碼，通話基地台位置是在「臺中市
    ○○區○○街85號」，而觀諸上開門號000000 0000號於98
    年4月11日下午1時54分46秒之通話紀錄，可知使用該000000
    0000門號之被告孫志杰亦有於斯時撥打105查詢外縣市電話
    之查號台號碼，通話基地台位置亦在「臺中市○○區○○街
    85號」，其後自同日下午1時56分22秒起至1時57分01秒止，
    接連2通發簡訊及6通收簡訊之基地台位置均在「臺中市○○
    區○○街85號」，而被告黃致翔之臺中市○○街租屋處，即
    位在上開基地台之涵蓋範圍內，參諸被告孫志杰於原審審理
    中供稱：「（你有無經常出入黃致翔大有街住處？）對帳時
    我會過去。」等語，可知被告孫志杰於98年4月11日下午1時
    52分46秒開始，確實出現在被告黃致翔之大有街住處附近，
    對照上開門號0000000000號SIM卡於當日先後置放之手機序
    號可知，該取得門號0000000000號SIM卡後予以使用之人，
    應為被告孫志杰無疑。而門號0000000000號SIM卡既係冒用
    被害人郭張惠娥名義之人於98年4月5日申請，既將帳單寄送
    地址填寫為「臺中縣潭子鄉○○○路16之18號」，而該門號
    於98年4月11日上午11時4分41秒初次使用被告孫志杰所有之
    序號000000000000000號手機發話之基地台位置，亦在鄰近
    之「臺中縣潭子鄉○○○路64號12樓頂」，足可懷疑被告孫
    志杰應係直接向該名冒名申辦門號0000000000號SIM卡之人
    取得該SIM卡使用，而非透過被告洪振雄取得該門號，是以
    ，被告孫志杰使用該門號所產生之通話費4,100元之行為，
    非無成立刑法第339條第2項詐欺得利罪之可能。然依公訴意
    旨所認定被告孫志杰向證人洪振雄購買之門號SIM卡，僅有
    如附表三所示之門號0000000000、0000000000、0000000000
    、0000000000號4支，且雖公訴意旨末尾敘及「因而分別詐
    得台灣大哥大公司通話費4,100元」等語，惟遍觀公訴意旨
    及卷附證據可知，檢察官對於被告孫志杰取得門號00000000
    00號SIM卡之過程及使用該門號撥打取得不法利益之過程，
    並未作何描述及認定，難認被告孫志杰使用門號0000000000
    號SIM卡之行為，亦屬檢察官起訴之範圍，本院自無從逕予
    審究，被告孫志杰就此部分成立犯罪與否，仍應由檢察官另
    行依法偵處，併此敘明。
伍、據上論結，應依刑事訴訟法第368條、第369條第1項前段、
    第364條、第299條第1項前段，刑法第349條第2項、第47條
    第1項、第41條第1項前段、第51條第5款，刑法施行法第1條
    之1第1項、第2項前段，判決如主文。
本案經檢察官王雪惠到庭執行職務。
中    華    民    國    99    年    12    月    8     日
            刑事第四庭    審判長法  官  洪  耀  宗
                                法  官  林  清  鈞
                                法  官  劉  登  俊
以上正本證明與原本無異。
不得上訴。
                                書記官  張  惠  彥
中    華    民    國    99    年    12    月    8     日
附表一（與本案有關之他人冒名申租之門號SIM 卡明細）
┌──┬──────┬──────┬──────┬─────┬────────┬─────┐
│編號│冒名申租門號│電信公司名稱│受理申租門號│冒名申租人│冒名申租之行動電│備      註│
│    │日期或辦理可│            │之通信行    │姓名或辦理│話門號          │          │
│    │攜式門號日期│            │            │可攜式門號│                │          │
│    │            │            │            │人姓名    │                │          │
├──┼──────┼──────┼──────┼─────┼────────┼─────┤
│(一)  │98年2月14日 │台灣大哥大公│台灣大哥大公│孔梅英    │0000000000號    │預付卡（該│
│    │            │司          │司臺中自由直│          │                │門號申辦後│
│    │            │            │營服務中心  │          │                │迄同年月17│
│    │            │            │            │          │                │日均未啟用│
│    │            │            │            │          │                │，且於同年│
│    │            │            │            │          │                │月15日即經│
│    │            │            │            │          │                │冒名申租之│
│    │            │            │            │          │                │人攜至遠傳│
│    │            │            │            │          │                │電信公司另│
│    │            │            │            │          │                │行申租）  │
├──┼──────┼──────┼──────┼─────┼────────┼─────┤
│(二)  │98年2月15日 │遠傳電信公司│遠傳電信公司│孔梅英    │0000000000號    │月租型門號│
│    │            │            │臺中文心三特│          │                │，係冒名申│
│    │            │            │約服務中心  │          │                │租之人將編│
│    │            │            │            │          │                │號一之門號│
│    │            │            │            │          │                │轉攜至遠傳│
│    │            │            │            │          │                │電信公司申│
│    │            │            │            │          │                │租使用    │
├──┼──────┼──────┼──────┼─────┼────────┼─────┤
│(三)  │98年3月27日 │中華電信公司│中華電信公司│林秀枝    │0000000000號    │預付卡    │
│    │            │            │臺中營業處  │          │                │          │
│    │            │            │            │          │                │          │
│    │            │            │            │          │                │          │
├──┼──────┼──────┼──────┼─────┼────────┼─────┤
│(四)  │98年3月27日 │台灣大哥大公│台灣大哥大公│林秀枝    │0000000000號    │預付卡    │
│    │            │司          │司大里內心服│          │                │          │
│    │            │            │務中心      │          │                │          │
├──┼──────┼──────┼──────┼─────┼────────┼─────┤
│(五)  │98年4月5日  │台灣大哥大公│震旦電信潭子│郭張惠娥  │0000000000號    │月租型門號│
│    │            │司          │中山店      │          │                │          │
└──┴──────┴──────┴──────┴─────┴────────┴─────┘
附表二（洪振雄向通天地時尚通信館購買之門號SIM卡明細）
┌──┬──────┬──────┬──────────┬───────┬────────┐
│編號│購 買 日 期 │地        點│門號合計購買金額( 新│購買門號      │電信公司/被冒名 │
│    │            │            │臺幣)               │              │申租人          │
├──┼──────┼──────┼──────────┼───────┼────────┤
│(一)  │98年3月27日 │臺中市西屯區│依洪振雄於警詢、偵查│0000000000號即│林秀枝          │
│    │            │漢口路2 段41│中及本院審理中係供稱│附表一編號(四)  │                │
│    │            │號之「通天地│以每支門號2 千元之價├───────┼────────┤
│    │            │通信時尚館」│格，共計8 千元向通天│0000000000號即│林秀枝          │
│    │            │            │地通信時尚館購買4 支│附表一編號(三)  │                │
├──┼──────┼──────┤門號SIM 卡。        ├───────┼────────┤
│(二)  │98年4月10日 │同上        │                    │0000000000號即│郭張惠娥        │
│    │            │            │                    │附表一編號(五)  │                │
│    │            │            │                    ├───────┼────────┤
│    │            │            │                    │0000000000號即│孔梅英          │
│    │            │            │                    │附表一編號(二)  │                │
└──┴──────┴──────┴──────────┴───────┴────────┘
附表三（孫志杰向洪振雄購買之門號SIM卡明細）
┌──┬──────┬──────┬──────────┬───────┬────────┐
│編號│購 買 日 期 │地        點│門號合計購買金額( 新│購買門號      │電信公司/ 被冒名│
│    │            │            │臺幣)               │              │申租人          │
├──┼──────┼──────┼──────────┼───────┼────────┤
│(一)  │98年3月27日 │臺中市西區美│依孫志杰於警詢中供稱│0000000000號  │台灣大哥大公司/ │
│    │            │村路1段128號│以每支門號2 千元之價│即附表一編號(四)│林秀枝          │
│    │            │之「洪震通信│格，共計8 千元向洪振├───────┼────────┤
│    │            │行」        │雄購買4 支門號SIM 卡│0000000000號  │中華電信公司/   │
│    │            │            │。                  │即附表一編號(三)│ 林秀枝         │
├──┼──────┼──────┤                    ├───────┼────────┤
│(二)  │98年4月10日 │同上        │                    │0000000000號  │台灣大哥大公司/ │
│    │            │            │                    │即附表一編號(五)│郭張惠娥        │
│    │            │            │                    ├───────┼────────┤
│    │            │            │                    │0000000000號  │遠傳電信公司/   │
│    │            │            │                    │即附表一編號(二)│孔梅英          │
└──┴──────┴──────┴──────────┴───────┴────────┘

司法院資訊處製作；財團法人民間司法改革基金會備份。
